【裁判字號】    97,訴,4470
【裁判日期】    980226
【裁判案由】    偽造文書
【裁判全文】
臺灣臺中地方法院刑事判決              97年度訴字第4470號
公  訴  人  臺灣臺中地方法院檢察署檢察官
被      告  乙○○
選任辯護人  王玉如律師
上列被告因偽造文書案件，經檢察官提起公訴（97年度偵字第13
353號），本院判決如下：
    主    文
乙○○犯行使偽造私文書罪，處有期徒刑參月，減為有期徒刑壹
月又拾伍日，如易科罰金，以銀元參佰元即新臺幣玖佰元折算壹
日；緩刑貳年，並向指定之公益團體、地方自治團體或社區提供
肆拾小時之義務勞務；緩刑期間付保護管束。如附表所示偽造之
「甲○○」署押，均沒收。
    犯 罪 事 實
一、乙○○（越南籍人士）與甲○○於下列行為時為夫妻關係（
    兩人於民國97年8月25日經法院判決離婚）。緣乙○○因其
    胞妹許美芳（越南籍人士）嫁入臺灣後，有使用手機連絡之
    需求，而許美芳之丈夫不願意幫許美芳申辦，許美芳遂轉請
    乙○○幫忙。詎乙○○明知其夫甲○○已交付一支手機門號
    予其連絡使用，不同意乙○○以甲○○之名義申辦手機門號
    ，竟仍基於偽造及行使偽造私文書之犯意，於94年8月15日
    ，與不知情之胞妹許美芳至位在臺中市○○區○○路1段118
    1號之遠傳電信股份有限公司（下稱遠傳公司）及和信電訊
    股份有限公司（下稱和信公司）特約服務中心，未經其夫甲○○之委託授權，即逕行持用其夫甲○○之國民身分證、健
    保卡，以甲○○之名義，接續在屬於私文書之遠傳公司「行
    動電話服務申請書（限制型）」上之「申請者簽名」欄內偽
    造「甲○○」之署押計2枚，及和信公司之「行動電話服務
    申請書」上之「申請人簽章」、「手機兩年約同意書」上之
    「立同意書人姓名/公司名稱（簽章）」欄內偽造「甲○○
    」之署押各1枚計2枚後，表示係「甲○○」本人申辦之意，
    隨即接續持以行使交付承辦人丁○○，申辦遠傳公司門號
    000000 0000號及和信公司門號0000000000號行動電話共2號
    ，足以生損害於甲○○本人及遠傳公司、和信公司對於申請
    使用人資料管理之正確性，丁○○並因此交付上開行動電話
    門號卡各1張及申辦門號所搭配之專案手機各1支予乙○○。
    事後，乙○○將遠傳公司0000000000號門號卡及其專案手機
    交予許美芳使用，其餘則留供己用。嗣因甲○○接獲帳單後
    ，發覺遭其妻乙○○以其名義申辦上開行動電話門號，始悉
    上情。
二、案經甲○○訴由臺灣臺中地方法院檢察署檢察官偵查起訴。
    理    由
壹、證據能力部分：
一、按刑事訴訟法第158條之3規定：「證人、鑑定人依法應具結
    而未具結者，其證言或鑑定意見，不得作為證據」，是自92
    年9月1日起，證人除有同法第186條第1項規定不得令具結之
    情形外，均應令具結，否則其證言即不具證據能力，不得採
    為判決基礎。而告訴人乃被告以外之第三人，本質上屬於證
    人，其陳述被害經過時，亦應依上揭人證之法定偵查、審判
    程序具結陳述，方得作為證據，最高法院亦著有93年台上字
    第6578號判例可循。查，本件告訴人即被告之夫甲○○於偵
    查中之供述，屬被告以外之人於審判外之陳述，且未經檢察
    官依證人之身分命其具結以擔保其證言之可信性，既經被告
    之選任辯護人爭執其證據能力，自無證據能力。
二、次按被告以外之人（包括證人、鑑定人、告訴人、告訴人及
    共同被告等）於審判外之陳述雖不符刑事訴訟法第159條之1
    至之4等4條之規定，而經當事人於審判程序同意作為證據，
    法院審酌該言詞陳述或書面陳述作成時之情況，認為適當者
    ，亦得為證據；當事人、代理人或辯護人於法院調查證據時
    ，知有刑事訴訟法第159條第1項不得為證據之情形，而未於
    言詞辯論終結前聲明異議者，視為有前項之同意，同法第15
    9條之5定有明文。立法意旨在於傳聞證據未經當事人之反對
    詰問予以核實，原則上先予排除。惟若當事人已放棄反對詰
    問權，於審判程序中表明同意該等傳聞證據可作為證據；或
    於言詞辯論終結前未聲明異議，基於尊重當事人對傳聞證據
    之處分權，及證據資料愈豐富，愈有助於真實發見之理念，
    且強化言詞辯論主義，使訴訟程序得以順暢進行，上開傳聞
    證據亦均具有證據能力。本案被告、選任辯護人、公訴人於
    本院審理程序時就本院所引用之遠傳公司97年4月18日遠傳
    企營字第09710102227號函及其檢附之行動電話服務申請書
    、繳款明細；和信公司97年11月20日和信（企營）字第0972
    1101017號函及其檢附之行動電話服務申請書、繳款明細；
    遠傳公司97年12月18日遠傳（企營）字第09711202947號函
    及其檢附資料及和信公司97年12月18日和信（企營）字第09
    721200847號函及其檢附資料；及上開二公司之經銷代辦商
    可勝企業有限公司回函等證據資料，並未加爭執，且本院審
    酌證據作成之形式，均無瑕疵、與待證事實具有關聯性等情
    況，認為適當，且無不法取得之情事，應認得為證據，揆諸
    前開說明，均具有證據能力，合先敘明。
貳、實體部分：
一、訊據被告乙○○對有於上揭時、地，未經告訴人即其夫甲○○之委託授權，逕行持用甲○○之身分證件，以甲○○之名
    義，在如附表所示之申請書上簽立「甲○○」之署押，而取
    得行動電話門號卡及專案手機，事後，乙○○除將遠傳公司
    0000000000號門號卡及其專案手機交予證人即其妹許美芳使
    用乙情固坦認無隱，惟矢口否認有何偽造及行使偽造私文書
    之犯行，辯稱：伊並沒有犯罪之意思，伊雖沒有經過證人即
    告訴人甲○○之同意去申辦，但伊認為伊等是夫妻關係，所
    以可以用甲○○的名義申辦，因為甲○○也可以使用伊之提
    款卡云云。被告之選任辯護人則為被告辯稱略以：案發當時
    被告與告訴人係夫妻，而行動電話為時下家庭生活幾乎不可
    或缺之用品，被告自得本於日常家務代理權而以告訴人之名
    義簽名於上開申請書，不可能構成無製作權之冒用；且因相
    關電話帳單均郵寄至當時被告與告訴人之住所，告訴人早已
    知悉，如告訴人確未於事前概括同意或授權被告申辦，焉能
    逾2年長期坐視，是本件縱非屬日常家務代理權之範疇，事
    前顯然亦經告訴人之概括同意或授權；又本件被告以告訴人
    名義申辦手機門號，意在供自己及胞妹基於合法目的使用，
    其情殊與冒名申辦門號用以作姦犯科者迥異，殊無可能損害
    名義人之利益或行動電話公司對行動電話申請管理之正確性
    ，是被告單純以告訴人名義申請門號為合法目的之使用，不
    可能造成公眾或他人之損害，被告應不構成犯罪等語（詳見
    歷次辯護狀）。
二、經查：
(一)、被告乙○○有於上揭時、地，持用告訴人即其夫甲○○之身
    分證件，以甲○○之名義，同時申辦遠傳公司門號00000000
    00號及和信公司門號0000000000號行動電話共2號，並在如
    附表所示之申請書上簽立「甲○○」之署押，而取得上開行
    動電話門號卡各1張及申辦門號所搭配之專案手機各1支，事
    後，乙○○除將遠傳公司0000000000號門號卡及其專案手機
    交予證人即其妹許美芳使用外，並將和信公司0000000000號
    門號卡及其專案手機留供己用等情，為被告所自承，且核與
    證人即告訴人甲○○於本院審理時具結證述被告未經其同意
    ，擅自持用其身分證件，以其名義申辦上開行動電話門號等
    語；及證人即被告之妹許美芳、證人即承辦人丁○○於本院
    審理時均具結證述確係被告持用告訴人甲○○之身分證件，
    並在申請書上簽立「甲○○」之署押，用以申辦行動電話使
    用等語相符；復有遠傳公司97年4月18日遠傳企營字第09710
    1022 27號函及其檢附之行動電話服務申請書、繳款明細（
    見他字卷第33頁以下）；和信公司97年11月20日和信（企營
    ）字第09 721101 017號函及其檢附之行動電話服務申請書
    、繳款明細（見本院卷第28頁以下）；及上開二公司之經銷
    代辦商可勝企業有限公司回函等資料在卷可稽，足見被告之
    上開自白與事實相符，堪信屬實。
二、被告及其選任辯護人雖以前詞置辯，惟查：
(一)、被告於初次偵訊時矢口否認未經告訴人即其夫甲○○之同意
    申辦上開行動電話，亦矢口否認有在上開行動電話申請書上
    簽立「甲○○」之署押，辯稱：（0000000000的電話是誰使
    用的？）他（即告訴人甲○○）辦給我妹妹許美芳使用的，
    是我妹妹拜託他辦的；（甲○○是否有同意申辦電話給你們
    使用？）有，他同時辦了二支，一支給我，一支給我妹妹用
    ；（有無其他陳述）他（即告訴人甲○○）是亂告我的，辦
    門號要證件且要本人簽名，我是外籍新娘，不可能由我們自
    己辦，辦的時候是我和甲○○及我妹妹三人一起去黎明路的
    遠傳門市辦的等語（見他字卷第24頁以下）。嗣後於本院審
    理時始坦認上開行為，而辯稱其認為與甲○○係夫妻關係，
    所以可以用甲○○的名義申辦，並無犯罪故意云云，足見其
    對於未經告訴人即其夫甲○○之同意，擅自持用甲○○之身
    分證件，以甲○○之名義，申辦上開行動電話門號係屬違法
    乙節應有認知，否則當無於告訴人即其夫甲○○提告後初次
    接受偵訊時故意謊稱是甲○○本人親自前往申辦上開行動電
    話門號，並親自在申請書上簽名等語。又「不得因不知法律
    而免除刑事責任」，被告行為時之刑法第16條前段定有明文
    ，雖被告為越南籍人士，但以他人之名義申辦行動電話，必
    須得他人之授權，乃舉世不移之道理，何況被告是以其夫甲○○之名義申辦行動電話供被告之胞妹使用（詳見下述），
    被告對此自無推諉不知之理。此再稽之被告自陳其於本件申
    辦之前約半年，曾向告訴人即其夫甲○○提及要申辦行動電
    話，但因告訴人甲○○不同意其始作罷等語亦可佐證。再參
    之證人即被告之妹許美芳於本院審理時亦具結證稱：當時係
    因其想申辦行動電話使用，但因丈夫不希望其與其他人連絡
    ，故而不同意幫其申辦，其始轉而拜託乃姐即被告幫忙申辦
    等語（見本院卷第184頁以下），則被告既知證人即其妹許
    美芳未經其夫之同意無法申辦，始轉請其幫忙，當亦得知其
    未經告訴人即其夫甲○○之同意，亦不得擅以告訴人甲○○
    之名義申辦上開行動電話。而本件承辦人即證人丁○○於承
    辦當時，雖未要求被告出具委託書，以明被告確有接受被害
    人甲○○之委託授權，其申辦手續容有瑕疵，然本件承辦當
    時被告為告訴人甲○○之妻，此觀之被告所提示予證人丁○○之被告與告訴人甲○○之身分證件上記載即可輕易得知，
    則被告既能持用告訴人甲○○之身分證件申辦手機門號，承
    辦人即證人丁○○因而誤信被告有得告訴人甲○○之委託授
    權尚可理解，被告既知未經告訴人即其夫甲○○之同意，不
    得擅自持用甲○○之身分證件，而以甲○○之名義申辦上開
    行動電話，當無因承辦手續之瑕疵，而解免其犯行之餘地。
    故而，被告及其選任辯護人上開辯稱被告無犯罪之意思云云
    ，實無足為其有利之認定。
(二)、再被告自承當時其本意是要以告訴人即其夫甲○○之名義，
    申辦一支行動電話予證人即其妹許美芳使用，嗣因承辦人告
    知同時申辦二支比較划算，其於申辦時始臨時決定同時申辦
    二支門號等語，此亦經證人即被告之妹許美芳於本院審理時
    具結證述屬實，堪信為真。又證人許美芳亦證稱其是於申辦
    前一週始拜託乃姐即被告申辦手機門號供其使用等語（見本
    院卷第184頁以下），由此可以得知，被告及其選任辯護人
    辯稱被告於申辦前約半年即有告知告訴人甲○○，有得告訴
    人甲○○之事前概括同意及授權云云，顯不實在，應以證人
    即告訴人甲○○於本院審理時具結證稱伊不知被告擅自持用
    其身分證件以其名義申辦行動電話乙節為可信。另證人即被
    害人甲○○於本院審理時亦已明確證稱伊不同意被告以伊之
    名義申辦行動電話門號，亦不同意被告以伊之名義申辦行動
    電話予被告之妹許美芳使用。而按民法第1003條之夫妻間日
    常家務代理之規定，其前提僅限於「目常家務」行為之代理
    ，無論是第一項之當然有代理權之規定，以及第二項該代理
    權濫用及限制之規定，均係以「日常家務」之行為為前提，
    本件被告擅以告訴人即其夫甲○○之名義申辦行動電話門號
    供被告之妹使用，顯非屬於日常家務之行為，此為眾所週知
    之情，是被告及其選任辯護人辯稱本件屬日常家務代理權之
    範疇，不構成無製作權之冒用云云，顯係誤解，自無可採。
    再衡之證人即被告之妹許美芳於申辦手機門號前一週始拜託
    被告幫忙申辦手機門號供其使用，告訴人即被告之夫甲○○
    對此一無所知，而先前被告曾要求其夫甲○○幫其申辦行動
    電話門號使用，亦經甲○○明示拒絕，此為被告所自承，則
    依常理而論，告訴人甲○○既不同意配偶即被告以其名義申
    辦行動電話，又豈可能同意被告以其名義為被告之妹申辦行
    動電話，據此實難認本件有何事前概括同意或默示授權之餘
    地。又刑法第210條所謂偽造私文書足以生損害於公眾或他
    人，祇須偽造時足以發生損害為已足，至真正名義人之事後
    追認，與其已成立之罪名，並無影響，被告既冒用上訴人名
    義，寫立借據私自押款，則該上訴人對於債權人方面，形式
    上即負有償還責任，是被告偽造借據之際，已足發生損害，
    極為顯然，雖上訴人事後對之表示追認，與被告所犯行使偽
    造私文書罪之成立，毫無關係，自不能據為免罪之主張，最
    高法院著有25年上字第2123號判例可循，被告既未經告訴人
    即其夫甲○○之委託授權，即擅自持用甲○○之身分證件，
    以甲○○之名義，申辦上開行動電話門號供其妹及己使用，
    縱使告訴人即其夫甲○○事後因相關電話帳單均郵寄至當時
    被告與告訴人之住所而知悉，並長期坐視不管，甚或再於96
    年5月29日受被告之請託前去更換被告所使用之行動電話號
    碼，而未即時提告，惟此際其等尚在夫妻關係存續中，告訴
    人甲○○應係念在夫妻之情，暫時隱忍而已（參見民法第14
    3條規定之精神），更不影響被告偽造文書行為之成立，自
    難據此推認其有事前概括同意或默示授權，而為有利被告之
    認定。又按刑法處罰偽造文書罪之主旨，所以保護文書之實
    質的真正，雖尚以足生損害於公眾或他人為要件之一，亦衹
    以有損害之虞為已足，有無實受損害，在所不問，且此所謂
    損害，亦不以經濟價值為限（最高法院51台上字第1111號判
    例參照），被告未經告訴人即其夫甲○○之委託授權，逕行
    持用甲○○之身分證件，並簽立「甲○○」之署押於申請書
    上，以其夫甲○○之名義，申辦上開行動電話門號，使遠傳
    公司、和信公司誤信係甲○○所欲授權申辦而為契約當事人
    ，將使甲○○因此將擔負契約責任，自足以生損害於甲○○
    本人及遠傳公司、和信公司對於申請使用人資料管理之正確
    性及交易秩序甚明，並不因被告或許美芳事後已繳納電信費
    用而有異，被告及其選任辯護人以本件被告以告訴人甲○○
    名義申辦手機門號，意在供自己及胞妹基於合法目的使用，
    其情殊與冒名申辦門號用以作姦犯科者迥異，殊無可能損害
    名義人之利益或行動電話公司對行動電話申請管理之正確性
    ，是被告單純以告訴人名義申請門號為合法目的之使用，不
    可能造成公眾或他人之損害等語云云，參與上開判例及說明
    ，尚無可為有利於被告之認定。
(三)、綜上所述，足認被告及其選任辯護人前揭所辯，均不足採
    本件事證至臻明確，被告之犯行洵堪認定，應依法論科。
三、論罪科刑：
(一)、被告行為後，刑法及刑法施行法業於95年7月1日修正施行，
    茲將新舊法比較適用說明如下：
  1.刑法第2條第1項規定部分：
    修正後刑法第2條第1項規定，已將新舊法律適用之「從新從
    輕」原則，改採「從舊從輕」原則，而此規定僅係規範行為
    後法律變更所生新舊法律比較適用之準據法，並非實體刑罰
    法律，自不生行為後法律變更之比較適用之問題，應逕行適
    用新法第2條第1項之規定，為「從舊從輕」之比較。
  2.易科罰金部分：
    被告犯罪時之刑法第41條第1項前段規定：「犯最重本刑為5
    年以下有期徒刑以下之刑之罪，而受6個月以下有期徒刑或
    拘役之宣告，因身體、教育、職業、家庭之關係或其他正當
    事由，執行顯有困難者，得以1元以上3元以下折算1日，易
    科罰金。」，又被告行為時之易科罰金折算標準，修正前罰
    金罰鍰提高標準條例第2條（現已刪除）規定，就其原定數
    額提高為100 倍折算1日，則本件被告行為時之易科罰金折
    算標準，最高應以銀元300元折算1日，經折算為新臺幣後，
    應以新臺幣900元折算為1日。惟95年7月1日修正公布施行之
    刑法第41條第1項前段則規定：「犯最重本刑為5年以下有期
    徒刑以下之刑之罪，而受6個月以下有期徒刑或拘役之宣告
    者，得以新臺幣1千元、2千元或3千元折算一日，易科罰金
    。」比較修正前後之易科罰金折算標準，以95年7月1日修正
    公布施行前之規定，較有利於被告，則依修正後之刑法第2
    條第1項前段，比較新、舊法結果，仍應適用修正前刑法第
    41條第1項前段之規定，定其折算標準。
  3.緩刑部分：
    被告行為後，刑法第74條業於95年7月1日修正施行。但「犯
    罪在刑法新法施行前，新法施行後，緩刑之宣告，應適用新
    法第七十四條之規定。」最高法院95年5月23日刑事庭第八
    次會議決議第七點可資參照，故本案關於緩刑宣告應適用新
    法第74條之規定。
(二)、核被告乙○○所為，係犯刑法第216條、第210條之行使偽造
    私文書罪。被告偽造「甲○○」署押之行為，為偽造私文書
    之階段行為，偽造之低度行為，為高度之行使行為所吸收，
    均不另論罪。本件被告是基於同時申辦2支行動電話之目的
    ，而於密接之時間內利用同一機會接續為上開申辦行動電話
    行為，應為接續犯。本件公訴人起訴事實，雖未敘及被告未
    得告訴人即其夫甲○○之委託授權，逕行持用甲○○之身分
    證件，並簽立「甲○○」之署押於申請書上，以甲○○之名
    義，同時申辦和信公司之0000000000號行動電話門號使用，
    然此部分事實與公訴人起訴之犯罪事實既具有實質上一罪關
    係，應為起訴效力所及，本院自應併予審究，併予敘明。
(三)、爰審酌被告並無前科，素行良好，明知未得告訴人即其夫甲○○之委託授權，逕行持用甲○○之身分證件，並簽立「甲○○」之署押於申請書上，以甲○○之名義，申辦上開行動
    電話門號使用，致生損害甲○○本人及遠傳公司、和信公司
    ，危害交易秩序，行為殊不可取，惟念其犯後於本院審理時
    終能坦認客觀事實，所用手段尚屬平和，及其犯罪之動機、
    目的、手段等一切情狀，量處如主文所示之宣告刑以資懲儆
    。又被告行為後，中華民國96年罪犯減刑條例於96年7月16
    日公布施行，查被告本件犯行係在96年4月24日以前，且非
    同條例第3條所示不得減刑之罪，亦無同條例第5條規定例外
    不得減刑之情事，爰依同條例第2條第1項第3款規定，減其
    宣告刑二分之一，並諭知易科罰金之折算標準。末查被告並
    未曾受有期徒刑以上刑之宣告，有臺灣高等法院被告全國前
    案紀錄表及臺灣臺中地方法院檢察署刑案資料查註紀錄表在
    卷可稽，其因一時短於思慮，致觸犯本案犯行，且其為被害
    人甲○○之外籍配偶，智識程度不高，申辦得行動電話門號
    及取得手機後，於專案手機二年合約期內均有繳納通信費用
    ，其經此次起訴審判後，當能知所警惕，信無再犯之虞，本
    院認為前開對其宣告之刑，以暫不執行為適當，併宣告緩刑
    2年，以啟自新。惟被告守法觀念顯有不足，為使被告於緩
    刑期間內，能深知戒惕，避免緩刑之宣告遭撤銷，且導正其
    行為與法治之觀念，爰併宣告其於緩刑期間內，向指定之公
    益團體、地方自治團體或社區，提供如主文所示之義務勞務
    時間，並依刑法第93條第1項第2款之規定，應於緩刑期間付
    保護管束，期能使被告於義務勞務過程及保護管束期間，確
    切明瞭其行為所造成之損害，並培養正確法治觀念。至於被
    告究應向何公益團體、地方自治團體或社區提供義務勞務，
    屬執行之問題，應由執行檢察官斟酌全案情節及各公益團體
    、地方自治團體或社區之需求，妥為指定，併予敘明。
(四)、如附表所示偽造之「甲○○」署押，不問屬於犯人與否，均
    應依刑法第219條規定沒收之。
四、另按刑法第339條第1項、第2項詐欺取財罪、詐欺得利罪之
    成立，以意圖為自己不法或第三人不法之所有，以詐術使人
    陷於錯誤，而將本人或第三人之物交付，或以前項方法得財
    產上不法之利益或使第三人得之為要件，最高法院著有30年
    上字第816號、46年臺上字第260號判例可資參照。經查，本
    件被告擅以告訴人即其夫甲○○之名義，申辦取得行動電話
    門號及專案手機之後，於專案手機二年之合約期內均有繳納
    相關費用，此有遠傳公司97年12月18日遠傳（企營）字第09
    711202947號函及和信公司97年12月18日和信（企營）字第0
    9721200847號函（見本院卷第143-148頁）在卷可稽，且依
    本件申辦程序容有瑕疵等情節觀之，尚難認被告有為自己或
    第三人不法所有之意圖，而有詐欺取財或詐欺得利之犯行存
    在（公訴人亦未就此部分提起公訴），附此敘明。
據上論斷，應依刑事訴訟法第299條第1項前段，刑法第2條第1項
、第216條、第210條、第41條第1項前段（修正前）、第74條第
1項第1款、第2項第5款、第93條第1項第2款、第219條，罰金罰
鍰提高標準條例第2條（修正前），現行法規所定貨幣單位折算
新臺幣條例第2條，96年罪犯減刑條例第2條第1項第3款、第7條
、第9條，判決如主文。
本案經檢察官丙○○到庭執行職務
中    華    民    國    98    年    2     月    26    日
                  刑事第十七庭  審判長法  官   高文崇
                                      法  官   林世民
                                      法  官   洪堯讚
以上正本證明與原本無異。
如不服本判決，應於收受送達後10日內向本院提出上訴書狀，並
應敘述具體理由；其未敘述上訴理由者，應於上訴期間屆滿後20
日內向本院補提理由書（均須按他造當事人之人數附繕本）「切
勿逕送上級法院」。
                                      書記官    沈慧玲
中    華    民    國    98    年    2     月    26    日
附錄論罪科刑法條
中華民國刑法第216條
行使第 210 條至第 215 條之文書者，依偽造、變造文書或登載
不實事項或使登載不實事項之規定處斷。
中華民國刑法第210條
偽造、變造私文書，足以生損害於公眾或他人者，處 5 年以下有
期徒刑。
附表：
一、遠傳公司「行動電話服務申請書（限制型）」上之「申請
      者簽名」欄內偽造之「甲○○」署押計2枚。
二、和信公司之「行動電話服務申請書」上之「申請人簽章」及
    「手機兩年約同意書」上之「立同意書人姓名/公司名稱（
    簽章）」欄內偽造之「甲○○」署押各1枚計2枚。


司法院資訊處製作；財團法人民間司法改革基金會備份。
